臺灣高等法院高雄分院刑事判決　　　　　　　　　九十三年度上易字第五四四號
　　上　訴　人
　　即　被　告　乙○○
右上訴人因竊盜案件，不服臺灣高雄地方法院九十三年度易字第一０二三號中華民國
九十三年八月十八日第一審判決（起訴案號：臺灣高雄地方法院檢察署九十三年度速
偵字第八八四號），提起上訴，本院判決如左：
      主  文
上訴駁回。
      事  實
一、乙○○前於民國九十一年間因違反毒品危害防制條例案件，經台灣雲林地方法院
    判處有期徒刑五月，嗣經台灣高等法院台南分院撤銷改判有期徒刑六月確定，並
    於九十二年十月二十七日執行完畢。詎其猶不知警惕，於九十三年六月十八日凌
    晨二時許，在高雄縣鳳山市○○○路八十六號前，見甲○○所有之車牌號碼四０
    三八─ＧＰ號自用小貨車停放在該處，竟意圖為自己不法之所有，持其所有客觀
    上足以威脅人之生命、身體而得以為兇器使用之螺絲起子、扳手各一支，破壞該
    小貨車駕駛座車門及車頭鎖而竊取之（毀損部分未據告訴），得手後供己代步之
    用。嗣於九十三年六月十八日凌晨二時五十分許（起訴書誤載為二時許），駕駛
    前開小貨車在高雄縣鳳山市○○○路與油管路口為警查獲，並扣得前開其所有供
    竊盜用之螺絲起子、扳手（起訴書誤載為鐵支）各一支。
二、案經高雄縣政府警察局鳳山分局報請臺灣高雄地方法院檢察署檢察官偵查起訴。
      理  由
一、程序方面─
    本件上訴人即被告乙○○（以下簡稱被告）所犯係死刑、無期徒刑、最輕本刑為
    三年以上有期徒刑以外之罪，於原審係適用簡式審判程序審理，自不受刑事訴訟
    法第一百五十九條第一項之限制；而被告於本院迄言詞辯論終結前，亦未就被害
    人甲○○警詢筆錄之證據能力聲明異議，故本院審酌前開各情，認被害人甲○○
    玲之警詢筆錄得為證據，合先敘明。
二、認定犯罪事實所憑證據及理由─
    右揭犯罪事實，業據被告於警詢、偵訊、原審調查審理中自白不諱，核與被害人
    甲○○於警詢之指述情節相符（見九三速偵八八四號卷第六頁），並有贓物認領
    保管收據一紙（見同前偵卷第八頁）、四０三八─ＧＰ號自用小貨車車籍作業系
    統查詢認可資料（見同前偵卷第十五頁）、前開小貨車照片二幀（見同前偵卷第
    十三頁）在卷，及螺絲起子、扳手各一支扣案可資佐證。是被告承認竊盜之自白
    與事實相符，可以認定。
三、對於被告辯解本院之判斷─
    被告於本院調查、審理中矢口否認有竊盜犯行，辯稱：伊只是依綽號「紅龍」之
    人吩咐駕駛本件小貨車，並未偷車，也不知是贓車云云。惟被告自警訊迄原審審
    理時，均未辯稱有綽號「紅龍」之人請其代為駕駛本件小貨車，其上開辯解是否
    可信，已非無疑。被告復未能提供「紅龍」之姓名、住址或聯絡方法，以供本院
    參酌，則被告若僅係受他人之託代為駕駛本件小貨車，豈有自警詢、偵訊迄原審
    ，一再自承竊盜，並請求原審從輕量刑之理。是應認被告前開辯解，不足採信。
四、論罪科刑之理由─
  (一)按扣案螺絲起子一支其尖端呈扁平尖狀，與扣案之扳手一支均為金屬材質且質地
    堅硬，有扣案物相片一幀在卷可稽（見同前偵卷第十四頁），該等物品足以對他
    人生命身體安全構成威脅，為刑法上所規定之兇器。是核被告所為，係犯刑法第
    三百二十一條第一項第三款之攜帶兇器竊盜罪。
  (二)被告前於九十一年間因違反毒品危害防制條例案件，經台灣高等法院台南分院判
    處有期徒刑六月確定，於九十二年十月二十七日執行完畢，有台灣高等法院被告
    全國前案紀錄表、台灣高雄地方法院檢察署刑案資料查註紀錄表在卷可憑，其於
    有期徒刑執行完畢後，五年內再犯有期徒刑以上之本罪，為累犯，應依刑法第四
    十七條之規定加重其刑。
  (三)原審因而依刑法第三百二十一條第一項第三款、第四十七條之規定，並審酌被告
    為圖一己之便而竊取他人車輛，其犯罪之動機、目的確有不是，及被告所竊之物
    之價值，且前開小貨車業經被害人領回，又被告除於七十六年間，因妨害自由案
    件經法院判決確定，並曾因施用毒品案件經法院判決處刑外，無其他犯罪紀錄，
    為本件犯行後坦承犯行確有悔悟之心等一切情狀，爰量處有期徒刑八月。復敘明
    扣案之螺絲起子、扳手各一支，為被告所有供竊取機車之用，業據被告於原審供
    明在卷，爰依刑法第三十八條第一項第二款宣告沒收。經核原判決認事用法並無
    違誤，量刑亦稱允當。被告上訴意旨否認犯罪，為無理由，應予駁回。
五、適用法律：刑事訴訟法第三百六十八條。
本案經檢察官沈紹嘉到庭執行職務
中      華      民      國    九十三    年     十一     月    二十六    日
                              臺灣高等法院高雄分院刑事第七庭
      審判長法官  莊飛宗
                                        法官  黃三友
                                        法官  曾逸誠
右正本證明與原本無異。
不得上訴。
                                  法院書記官  郭蘭蕙
中    華    民    國      九十三      年      十一      月   二十六   日
附錄本判決論罪科刑法條：
刑法第三百二十一條：
犯竊盜罪而有左列情形之一者，處六月以上、五年以下有期徒刑：
一  於夜間侵入住宅或有人居住之建築物、船艦或隱匿其內而犯之者。
二  毀越門扇、牆垣或其他安全設備而犯之者。
三  攜帶兇器而犯之者。
四  結夥三人以上而犯之者。
五  乘火災、水災或其他災害之際而犯之者。
六  在車站或埠頭而犯之者。
前項之未遂犯罰之。
